## ejecutar al inicio

```{r}
## Cargar paquetes
library(readr)
library(vctrs)
library(ggplot2)
## Cargar datos
data <- read_csv("Data.csv")
```

# ESTUDIO DESCRIPTIVO
## resumen
```{r}
library(summarytools)
descr(data$life_expect)
descr(data$life_expect[data$status == "Developed"])
descr(data$life_expect[data$status == "Developing"])
descr(data$life_expect[data$year == 2013])
```
## matriz de relaciones
### transformacion logaritmica de los datos numericos
```{r}
isnum <- unlist(lapply(data, is.numeric))
data_num <- data[, isnum]
data_num <- data_num[, -1]
log_nums <- log(data_num)
log_data <- data
log_data[isnum][, -1] <- log_nums
```
### matriz de correlaciones
```{r}
library(vctrs)
library(ggplot2)
library(GGally)
ggpairs(log_data[log_data$year == 2013, ],
        columns = c(
                "life_expect", "alcohol",
                "age5-19obesity", "doctors", "gni_capita", "che_gdp",
                "une_infant"
        ), lower = list(continuous = "smooth"),
        ggplot2::aes(colour = status)
)
```
# AJUSTE DE DISTRIBUCIONES
Búsqueda de una distribución de probabilidad de la variable “principal” a partir de los datos que permita  
describir la población.
## valores teoricos
```{r}
library(fitdistrplus)
library(logspline)
library(ggplot2)
descdist(data$life_expect[data$year == 2013], boot = 200, discrete = FALSE)
```
## fits
```{r}
library(fitdistrplus)
fw <- fitdist(data$life_expect[data$year == 2013], "weibull")
fn <- fitdist(data$life_expect[data$year == 2013], "norm")
fg <- fitdist(data$life_expect[data$year == 2013], "gamma")
fln <- fitdist(data$life_expect[data$year == 2013], "lnorm")
fu <- fitdist(data$life_expect[data$year == 2013], "unif")
plot.legend <- c("Weibull", "Normal", "LogNormal")
```
## plots
```{r}
library(gridExtra)
dists <- list(fw, fn, fln)
dens<-denscomp(dists, plotstyle = "ggplot", legend = plot.legend) +
        labs(title = "Histograma y densidades teoricas", x = "Life expectancy", y = "Densidad") +
        geom_line(linetype = "dashed", size = 1)


qq<-qqcomp(dists, legendtext = plot.legend, plotstyle = "ggplot") +
        geom_point(size = 2, shape = 19, alpha = 0.7) +
        labs(title = "Q-Q plot", x = "Cuantiles Teóricos", y = "Cuantiles Empíricos")

cdf<-cdfcomp(dists, legendtext = plot.legend, plotstyle = "ggplot") +
        geom_point(size = 2, shape = 19, alpha = 0.7) +
        labs(title = "CDFs Teóricos y Empíricos", x = "data", y = "CDF")

	

pp<-ppcomp(dists, legendtext = plot.legend, plotstyle = "ggplot") +
        geom_point(size = 2, shape = 19, alpha = 0.7) +
        labs(title = "P-P plot", x = "Probabilidades teoricas", y = "Probabilidades Empíricas")

grid.arrange(dens, qq, cdf, pp, ncol = 2)

```
## last tests
```{r}
install.packages("fitdistrplus")
library(fitdistrplus)
install.packages("stats")
library(stats)
shapiro.test(data$life_expect[data$year == 2013])
media = mean(data$life_expect[data$year == 2013])
dt = sd(data$life_expect[data$year == 2013])
ks.test(data$life_expect[data$year == 2013], "pnorm",sd=dt, mean=media)
```
```{r}
fn <- fitdist(data$life_expect[data$year == 2013], "norm")
plot(fn,plotstyle = "ggplot")
```
```{r}
library(dplyr)
filtered <- data %>% filter(year == 2013, status == "Developed")
meedia = mean(filtered$life_expect)
dt = sd(filtered$life_expect)
len= length(filtered$life_expect)
```
# Regresión múltiple
```{r}
model <- lm(life_expect ~ alcohol + che_gdp + doctors + une_infant, data = data)
summary(model)
par(mfrow = c(2, 2))
plot(model)
hist(model$residuals, probability = TRUE, xlab = "residuals")
curve(dnorm(x, mean(model$residuals), sd(model$residuals)), lwd = 2, add = TRUE, yaxt="n", col="red")
```
 
#Intervalo de confianza
```{r}
#lo siguiente no funciona no se muy bien por qué
alpha <- 0.05
n <- length(data[data$year == 2013, data$status == "Developed"])
xmean <- mean(data$life_expect[data$year == 2013, data$status == "Developed"])
xsd <- sd(data$life_expect[data$year == 2013, data$status == "Developed"])
#para países desarrollados
alpha <- 0.05
n <- 544
xmean <- 78.71
xsd <- 3.20
z <- qnorm(alpha/2, lower.tail = FALSE)
LowerLimit <- xmean - z * xsd / sqrt(n)
UpperLimit <- xmean + z * xsd / sqrt(n)
LowerLimit
UpperLimit
#para países en desarrollo
alpha <- 0.05
n <- 2567
xmean <- 67.12
xsd <- 8.68
z <- qnorm(alpha/2, lower.tail = FALSE)

LowerLimit <- xmean - z * xsd / sqrt(n)
UpperLimit <- xmean + z * xsd / sqrt(n)
LowerLimit
UpperLimit
```
